【裁判字號】    95,易,1356
【裁判日期】    951218
【裁判案由】    竊盜
【裁判全文】
臺灣彰化地方法院刑事判決              95年度易字第1356號
公 訴 人    臺灣彰化地方法院檢察署檢察官
被    告    乙○○
            甲○○
            丙○○
上列被告等因竊盜等案件，經檢察官提起公訴（95年度偵字第87
93號），於本院準備程序中，被告等就被訴事實為有罪之陳述，
經本院合議庭裁定改由法官一人獨任依簡式審判程序審理，並判
決如下：
    主  文
乙○○共同攜帶兇器竊盜，累犯，處有期徒刑壹年，扣案如附表
所示之物，沒收之。又結夥三人以上，攜帶兇器竊盜，累犯，處
有期徒刑壹年貳月，扣案如附表所示之物，沒收之。應執行有期
徒刑貳年，扣案如附表所示之物，沒收之。
甲○○結夥三人以上，攜帶兇器竊盜，累犯，處有期徒刑捌月，
扣案如附表所示之物，沒收之。
丙○○共同攜帶兇器竊盜，處有期徒刑捌月，扣案如附表所示之
物，沒收之。又結夥三人以上，攜帶兇器竊盜，處有期徒刑柒月
，扣案如附表所示之物，沒收之。應執行有期徒刑壹年貳月，扣
案如附表所示之物，沒收之。
    事  實
一、乙○○前於民國九十年間，因妨害風化案件，經臺灣臺北地
    方法院判處有期徒刑六月，如易科罰金以三百元折算一日確
    定，於九十年十一月三十日易科罰金執行完畢。竟仍不知悔
    改，與丙○○共同基於意圖為自己不法所有之犯意聯絡，於
    九十五年九月十四日二時許，共同駕車前往彰化縣埤頭鄉○○段二一四地號附近，由乙○○以將鐵條插入電線桿洞之方
    式，攀爬上合興高幹九Ｙ六低四至低六、九Ｙ八低三至低五
    號電線桿上端，再以其所有、質地堅硬、客觀上足以危害他
    人生命、身體安全，可作為兇器使用之壓力剪，剪斷臺灣電
    力股份有限公司所有之電纜線四三九公尺，合計重約一一四
    點六公斤，丙○○則在地面上將剪下之電纜線捲成整捆，並
    將上開剪下之電纜線搬入車內，將之載回桃園縣資源回收商
    變賣，得款新臺幣（下同）五千二百餘元，所得由二人朋分
    。
二、乙○○、丙○○與甲○○（九十一年間，因施用第一級毒品
    案件，經臺灣桃園地方法院判處有期徒刑十月確定；又因搶
    奪案件，經臺灣桃園地方法院判處有期徒刑一年二月，上訴
    後，經台灣高等法院駁回上訴確定在案；上開分別確定之二
    罪，嗣經合併定應執行刑為有期徒刑一年十月確定，經送監
    執行，於九十四年五月十三日縮短刑期假釋出監，至九十四
    年八月十二日假釋期滿未經撤銷，以已執行完畢論，竟仍不
    知悔改），另共同基於意圖為自己不法所有之犯意聯絡，於
    九十五年九月二十日二時許，結夥三人共乘車牌號碼：ＨＺ
    －二八三六號自小客車，前往彰化縣埤頭鄉○○路旁外側農
    田附近（臺十九線公路北上二十三公里處），及埤頭鄉○○
    村○○○○○道路附近（臺十九線公路南向），抵達現場後
    由丙○○先駕車至附近繞行，再由乙○○以將鐵條插入電線
    桿洞之方式，攀爬上庄子高幹七低二至四號、彰水高幹四四
    Ｙ五低一至三號、豐崙高分十三Ｙ十三Ｙ十九低一至三號電
    線桿上端，再以其所有、質地堅硬、客觀上足以危害他人生
    命、身體安全、可作為兇器使用之壓力剪，剪斷臺灣電力股
    份有限公司所有之電纜線五六七點一公尺，合計重約一四八
    公斤，甲○○則在地面上將剪下之電纜線捲成整捆，乙○○
    旋通知丙○○駕車前來該處，渠三人即將上開剪下之電纜線
    搬入該車之後行李箱內行竊得手。
三、嗣為警查獲，並扣得乙○○所有，詳如附表所示之行竊工具
    ，始知悉上情。
四、案經內政部警政署國道公路警察局第三警察隊報告臺灣彰化
    地方法院檢察署檢察官偵查起訴。
    理  由
一、被告等於準備程序中，就犯罪事實為有罪之陳述，且所犯係
    死刑、無期徒刑、最輕本刑為三年以上有期徒刑以外之罪，
    經本院合議庭依刑事訴訟法第二百七十三條之一第一項之規
    定，裁定由法官一人獨任進行簡式審判程序，先此敘明。
二、證據名稱：
    （一）證人洪銘春於警詢、偵查中之證述及其出具之贓物認
          領保管單。
    （二）事實欄所載之扣案物。
    （三）照片十八張。
    （四）電力線路失竊現場調查報告。
    （五）被告等自白。
三、應適用之法條：刑事訴訟法第二百七十三條之一第一項、第
    二百九十九條第一項前段、第三百十條之二、第四百五十四
    條第一項，刑法第二十八條、第三百二十一條第一項第三款
    第四款、第四十七條第一項、第五十一條第五款、第三十八
    條第一項第二款。
四、如不服本判決，自本判決送達之日起十日內，得提起上訴。
中    華    民    國    95    年    12    月    18    日
                  刑事第二庭          法  官    王昌鑫
以上正本證明與原本無異。
如不服本判決，應於判決送達後十日內向本院提出上訴狀 (須附
繕本 )。
告訴人或被害人對於判決如有不服具備理由請求檢察官上訴者，
其上訴期間之計算係以檢察官收受判決正本之日期為準。
中    華    民    國    95    年    12    月    19    日
                                      書記官    陳文俊
附錄本案論罪科刑法條全文：
中華民國刑法第321條
（加重竊盜罪）
犯竊盜罪而有左列情形之一者，處 6 月以上、 5 年以下有期徒
刑：
一  於夜間侵入住宅或有人居住之建築物、船艦或隱匿其內而犯
    之者。
二  毀越門扇、牆垣或其他安全設備而犯之者。
三  攜帶兇器而犯之者。
四  結夥三人以上而犯之者。
五  乘火災、水災或其他災害之際而犯之者。
六  在車站或埠頭而犯之者。
    前項之未遂犯罰之。
附表：
┌───┬──────────┬────┬───┐
│編號  │品                名│數    量│單  位│
├───┼──────────┼────┼───┤
│ 一   │壓力剪              │   一   │  支  │
├───┼──────────┼────┼───┤
│ 二   │攀爬電線桿鐵條      │  十二  │  支  │
├───┼──────────┼────┼───┤
│ 三   │美工刀              │   三   │  把  │
├───┼──────────┼────┼───┤
│ 四   │手電筒              │   二   │  支  │
├───┼──────────┼────┼───┤
│ 五   │十字螺絲起子        │   二   │  支  │
├───┼──────────┼────┼───┤
│ 六   │尖嘴鉗              │   一   │  支  │
├───┼──────────┼────┼───┤
│ 七   │老虎鉗              │   一   │  支  │
├───┼──────────┼────┼───┤
│ 八   │利剪                │   一   │  支  │
└───┴──────────┴────┴───┘


司法院資訊處製作；財團法人民間司法改革基金會備份。
